vi: Ứng dụng lên men: Kefir nước ép táo; Bia; Sữa bơ; Phô mai; Rượu táo; Kefir dừa; Crème fraîche; Rau củ lên men; Bia gừng; Jun; Kombucha; Kefir sữa; Miso; Natto; Paneer; Quark; Xúc xích; Kem chua; Bánh mì men tự nhiên; Tempeh; Giấm; Kefir nước; Rượu vang; Sữa chua; Khác
nl: Fermentatie toepassing: Appelsapkefir; Bier; Karnemelk; Kaas; Cider; Kokoskefir; Crème fraîche; Gefermenteerde groenten; Gemberbier; Jun; Kombucha; Melkkefir; Miso; Natto; Paneer; Kwark; Worst; Zure room; Zuurdesembrood; Tempé; Azijn; Waterkefir; Wijn; Yoghurt; Overig
fi: Fermentoinnin käyttökohde: Omenamehukefiiri; Olut; Piimä; Juusto; Siideri; Kookoskefiiri; Ranskankerma; Hapatetut vihannekset; Inkivääriolut; Jun; Kombutsa; Maitokefiiri; Miso; Natto; Paneer; Rahka; Makkara; Hapankerma; Hapanjuurileipä; Tempeh; Etikka; Vesikefiiri; Viini; Jogurtti; Muu
th: รูปแบบกระบวนการหมัก: คีเฟอร์น้ำแอปเปิล; เบียร์; บัตเตอร์มิลค์; ชีส; ไซเดอร์; คีเฟอร์น้ำมะพร้าว; เครมเฟรช; ผักดอง; จินเจอร์เบียร์; จุน; คอมบูชา; คีเฟอร์นม; มิโซะ; นัตโตะ; ปะนีร์; ควาร์ก; ไส้กรอก; ซาวร์ครีม; ขนมปังซาวร์โด; เทมเป้; น้ำส้มสายชู; คีเฟอร์น้ำ; ไวน์; โยเกิร์ต; อื่นๆ
es: Aplicación de fermentación: Kéfir de jugo de manzana; Cerveza; Suero de leche; Queso; Sidra; Kéfir de coco; Crème fraîche; Verduras fermentadas; Cerveza de jengibre; Jun; Kombucha; Kéfir de leche; Miso; Natto; Paneer; Quark; Salchicha; Crema agria; Pan de masa madre; Tempeh; Vinagre; Kéfir de agua; Vino; Yogur; Otra
tr: Fermantasyon uygulaması: Elma suyu kefiri; Bira; Yayık ayranı; Peynir; Elma şarabı; Hindistan cevizi kefiri; Crème fraîche; Fermente sebzeler; Zencefil birası; Jun; Kombu çayı; Süt kefiri; Miso; Natto; Paneer; Quark; Sosis; Ekşi krema; Ekşi mayalı ekmek; Tempeh; Sirke; Su kefiri; Şarap; Yoğurt; Diğer
it: Applicazione della fermentazione: Kefir di succo di mela; Birra; Latticello; Formaggio; Sidro; Kefir di cocco; Panna acida; Verdure fermentate; Ginger beer; Jun; Kombucha; Kefir di latte; Miso; Nattō; Paneer; Quark; Salsiccia; Panna acida; Pane a lievitazione naturale; Tempeh; Aceto; Kefir d'acqua; Vino; Yogurt; Altra
cs: Fermentační aplikace: Kefír z jablečné šťávy; Pivo; Podmáslí; Sýr; Cider; Kokosový kefír; Crème fraîche; Fermentovaná zelenina; Zázvorové pivo; Jun; Kombucha; Mléčný kefír; Miso; Nattó; Panýr; Tvaroh; Klobása; Zakysaná smetana; Kváskový chléb; Tempeh; Ocet; Vodní kefír; Víno; Jogurt; Jiné
da: Anvendelse inden for fermentering: Æblejuice-kefir; Øl; Kærnemælk; Ost; Cider; Kokoskefir; Creme fraiche; Fermenterede grøntsager; Gingerbeer; Jun; Kombucha; Mælkekefir; Miso; Natto; Paneer; Kvark; Pølse; Syrnet fløde; Surdejsbrød; Tempeh; Eddike; Vandkefir; Vin; Yoghurt; Andet
zh-TW: 發酵用途: 蘋果汁克非爾; 啤酒; 酪乳; 起司; 蘋果酒; 椰子克非爾; 法式酸奶油; 發酵蔬菜; 薑汁啤酒; 蜂蜜康普茶 (Jun); 康普茶; 牛奶克非爾; 味噌; 納豆; 帕尼爾起司; 夸克起司; 香腸; 酸奶油; 酸種麵包; 天貝; 醋; 水克非爾; 葡萄酒; 優格; 其他
pt-PT: Aplicação de fermentação: Kefir de sumo de maçã; Cerveja; Leitelho; Queijo; Sidra; Kefir de coco; Crème fraîche; Legumes fermentados; Cerveja de gengibre; Jun; Kombucha; Kefir de leite; Miso; Natto; Paneer; Quark; Salsicha; Natas azedas; Pão de massa mãe; Tempeh; Vinagre; Kefir de água; Vinho; Iogurte; Outro
zh-CN: 发酵应用方式: 苹果汁克菲尔; 啤酒; 酪乳; 奶酪; 苹果酒; 椰浆克菲尔; 法式酸奶油; 发酵蔬菜; 姜汁啤酒; 琼茶; 康普茶; 牛奶克菲尔; 味噌; 纳豆; 印度干酪; 夸克奶酪; 香肠; 酸奶油; 酸种面包; 丹贝; 醋; 水克菲尔; 葡萄酒; 酸奶; 其他
nb: Fermenteringsapp: Eplejuicekefir; Øl; Kjernemelk; Ost; Sider; Kokoskefir; Crème fraîche; Fermenterte grønnsaker; Ingefærøl; Jun; Kombucha; Melkekefir; Miso; Natto; Paneer; Kvarg; Pølse; Rømme; Surdeigsbrød; Tempeh; Eddik; Vannkefir; Vin; Yoghurt; Annet
en: Fermentation application: Apple juice kefir; Beer; Buttermilk; Cheese; Cider; Coconut kefir; Crème fraîche; Fermented vegetables; Ginger beer; Jun; Kombucha; Milk kefir; Miso; Natto; Paneer; Quark; Sausage; Sour cream; Sourdough bread; Tempeh; Vinegar; Water kefir; Wine; Yogurt; Other
ru: Назначение ферментации: Кефир из яблочного сока; Пиво; Пахта; Сыр; Сидр; Кокосовый кефир; Крем-фреш; Ферментированные овощи; Имбирное пиво; Джун; Комбуча (чайный гриб); Молочный кефир; Мисо; Натто; Панир; Кварк / Творог; Колбаса; Сметана; Хлеб на закваске; Темпе; Уксус; Водный кефир; Вино; Йогурт; Другое
ko: 발효 용도: 사과 주스 케피어; 맥주; 버터밀크; 치즈; 사이다; 코코넛 케피어; 크렘 프레슈; 발효 채소; 진저 비어; 준; 콤부차; 우유 케피어; 미소; 낫토; 파니르; 콰르크; 소시지; 사워 크림; 사워도우 빵; 템페; 식초; 워터 케피어; 와인; 요거트; 기타
pl: Zastosowanie fermentacyjne: Kefir z soku jabłkowego; Piwo; Maślanka; Ser; Cydr; Kefir kokosowy; Crème fraîche; Fermentowane warzywa; Piwo imbirowe; Jun; Kombucha; Kefir mleczny; Miso; Natto; Paneer; Twaróg; Kiełbasa; Kwaśna śmietana; Chleb na zakwasie; Tempeh; Ocet; Kefir wodny; Wino; Jogurt; Inne
sl-SI: Aplikacija fermentacije: Kefir iz jabolčnega soka; Pivo; Pinjenec; Sir; Jabolčnik; Kokosov kefir; Crème fraîche; Fermentirana zelenjava; Ingverjevo pivo; Jun; Kombuča; Mlečni kefir; Miso; Nato; Panir; Skuta; Klobasa; Kisla smetana; Kruh z drožmi; Tempeh; Kis; Vodni kefir; Vino; Jogurt; Drugo
hu: Fermentációs alkalmazás: Almalékefir; Sör; Író; Sajt; Cider; Kókuszkefir; Crème fraîche; Fermentált zöldségek; Gyömbérsör; Jun; Kombucha; Tejkefir; Miso; Natto; Panír; Krémtúró; Kolbász; Tejföl; Kovászos kenyér; Tempeh; Ecet; Vízikefir; Bor; Joghurt; Egyéb
hr-HR: Primjena fermentacije: Kefir od soka od jabuke; Pivo; Mlaćenica; Sir; Jabukovača; Kokosov kefir; Crème fraîche; Fermentirano povrće; Pivo od đumbira; Jun; Kombucha; Mliječni kefir; Miso; Natto; Panir; Quark; Kobasica; Kiselo vrhnje; Kruh od kiselog tijesta; Tempeh; Ocat; Vodeni kefir; Vino; Jogurt; Ostalo
el: Εφαρμογή ζύμωσης: Κεφίρ χυμού μήλου; Μπίρα; Βουτυρόγαλα; Τυρί; Μηλίτης; Κεφίρ καρύδας; Crème fraîche; Ζυμωμένα λαχανικά; Τζιτζιμπίρα; Jun; Κομπούχα; Κεφίρ γάλακτος; Μίσο; Νάτο; Πανίρ; Κουάρκ; Λουκάνικο; Ξινή κρέμα; Ψωμί με προζύμι; Τέμπε; Ξίδι; Κεφίρ νερού; Κρασί; Γιαούρτι; Άλλο
ja: 発酵適用: りんごジュースケフィア; ビール; バターミルク; チーズ; シードル; ココナッツケフィア; クレームフレッシュ; 発酵野菜; ジンジャービール; ジュン; コンブチャ; ミルクケフィア; 味噌; 納豆; パニール; クワルク; ソーセージ; サワークリーム; サワードウブレッド; テンペ; 酢; ウォーターケフィア; ワイン; ヨーグルト; その他
bg-BG: Приложение на ферментацията: Кефир от ябълков сок; Бира; Мътеница; Сирене; Сайдер; Кокосов кефир; Крем фреш; Ферментирали зеленчуци; Джинджифилова бира; Джун; Комбуча; Млечен кефир; Мисо; Нато; Панир; Кварк; Колбас; Заквасена сметана; Хляб с квас; Темпе; Оцет; Воден кефир; Вино; Кисело мляко; Друго
sv: Fermenteringsanvändning: Äppeljuicekefir; Öl; Kärnmjölk; Ost; Cider; Kokoskefir; Crème fraîche; Fermenterade grönsaker; Ingefärsöl; Jun; Kombucha; Mjölkkefir; Miso; Natto; Paneer; Kvarg; Korv; Gräddfil; Surdegsbröd; Tempeh; Vinäger; Vattenkefir; Vin; Yoghurt; Övrigt
sk-SK: Použitie fermentácie: Kefír z jablkovej šťavy; Pivo; Cmar; Syr; Cider; Kokosový kefír; Crème fraîche; Fermentovaná zelenina; Zázvorové pivo; Jun; Kombucha; Mliečny kefír; Miso; Natto; Panír; Tvaroh; Klobása; Kyslá smotana; Kváskový chlieb; Tempeh; Ocot; Vodný kefír; Víno; Jogurt; Iné
fr: Application de fermentation: Kéfir de jus de pomme; Bière; Babeurre; Fromage; Cidre; Kéfir de coco; Crème fraîche; Légumes fermentés; Bière de gingembre; Jun; Kombucha; Kéfir de lait; Miso; Natto; Paneer; Quark; Saucisse; Crème aigre; Pain au levain; Tempeh; Vinaigre; Kéfir d'eau; Vin; Yaourt; Autre
ro-RO: Aplicație de fermentație: Kefir din suc de mere; Bere; Lapte bătut; Brânză; Cidru; Kefir de cocos; Crème fraîche; Legume fermentate; Bere de ghimbir; Jun; Kombucha; Kefir de lapte; Miso; Natto; Paneer; Quark; Cârnat; Smântână; Pâine cu maia; Tempeh; Oțet; Chefir de apă; Vin; Iaurt; Altele
lt-LT: Fermentavimo paskirtis: Obuolių sulčių kefyras; Alus; Pasukos; Sūris; Sidras; Kokosų kefyras; „Crème fraîche“; Fermentuotos daržovės; Imbierinis alus; „Jun“ arbata; Kombuča; Pieno kefyras; Miso; Nato; Panyras; Varškė; Dešra; Grietinė; Raugo duona; Tempė; Actas; Vandens kefyras; Vynas; Jogurtas; Kitas
de: Verwendungszweck der Fermentation: Apfelsaft-Kefir; Bier; Buttermilch; Käse; Apfelwein; Kokos-Kefir; Crème fraîche; Fermentiertes Gemüse; Ingwerbier; Jun; Kombucha; Milchkefir; Miso; Natto; Paneer; Quark; Wurst; Sauerrahm; Sauerteigbrot; Tempeh; Essig; Wasserkefir; Wein; Joghurt; Sonstige
pt-BR: Aplicação de fermentação: Kefir de suco de maçã; Cerveja; Leitelho; Queijo; Cidra; Kefir de coco; Crème fraîche; Vegetais fermentados; Cerveja de gengibre; Jun; Kombucha; Kefir de leite; Missô; Nattō; Paneer; Quark; Linguiça; Creme azedo; Pão de fermentação natural; Tempeh; Vinagre; Kefir de água; Vinho; Iogurte; Outra